【裁判字號】    98,易,350
【裁判日期】    980526
【裁判案由】    詐欺
【裁判全文】
臺灣桃園地方法院刑事判決               98年度易字第350號
公  訴  人  臺灣桃園地方法院檢察署檢察官
被      告  甲○○
上列被告因詐欺案件，經檢察官提起公訴（97年度偵字第 19015
號），被告於準備程序進行中為有罪之陳述，經本院合議庭裁定
由受命法官獨任進行簡式審判程序，本院判決如下：
    主  文
甲○○共同意圖為自己不法所有，以詐術使人將本人之物交付，
累犯，處有期徒刑月，如易科罰金，以新臺幣壹仟元折算壹日
。
    事  實
一、甲○○前於民國88年間因違反懲治盜匪條例、搶奪等案件，
    經臺灣高等法院以89年度上訴字第2756號判決，分別判處有
    期徒刑7年6月、10月，就搶奪罪部分於該審級確定，另關於
    違反懲治盜匪條例部分則經最高法院以90年度台上字第1523
    號判決，上訴駁回而確定，復經臺灣高等法院以90年度聲字
    第1496號裁定，定應執行有期徒刑8年2月確定，嗣經送監執
    行，甫於93年11月9 日縮刑假釋出監，繼因中華民國九十六
    年罪犯減刑條例施行，搶奪罪部分因假釋而視為已減刑，並
    與所犯違反懲治盜匪條例部分，經臺灣高等法院以97年度聲
    字第180號裁定，定應執行有期徒刑7年9月確定，迄於97年1
    月24日縮刑期滿，有期徒刑所餘刑期內未經撤銷假釋，未執
    行之刑，以已執行論而執行完畢。詎猶不知悔改，意圖為自
    己不法有，並與王凱平（經檢察官另案偵辦）共同基於詐欺
    取財之犯意聯絡，先以低價音響冒充高級音響，再利用消費
    者無經驗、草率及貪圖便宜等特性，推由王凱平購入低價音
    響，復由甲○○於97年8月1日下午4 時46分許，在桃園縣桃
    園市○○街桃園巨蛋體育場附近路旁，當街藉問路之機會，
    將騎士乙○○攔下後，並表示車上音響價值新臺幣（下同）
    8萬元，因公司出貨時不慎多裝載1組，如乙○○有意購買可
    廉售云云，惟見乙○○猶豫不決乃改稱先前往送貨，但為免
    遭廠商發現，希望能在現場代為保管額外之音響，且因擔心
    高價音響遭侵吞，乃要求乙○○提供隨身價值約2 萬元之金
    項鍊1 條作為擔保，另提供門號0000-000-000號行動電話作
    為聯繫使用以為取信，致乙○○不疑有他而陷於錯誤，將該
    金項鍊交予甲○○。後甲○○詐得該金項鍊後，旋即離去未
    再返回而不知去向，俟乙○○因久候復以上述門號聯繫未果
    ，始知受騙並報警處理，因而查獲上情。
二、案經乙○○訴由桃園縣政府警察局桃園分局報請臺灣桃園地
    方法院檢察署檢察官偵查起訴。
    理  由
一、本件被告甲○○所犯係死刑、無期徒刑或最輕本刑為3 年以
    上有期徒刑以外之罪，其於準備程序中就被訴事實為有罪之
    陳述，經本院告知簡式審判程序之旨，並聽取公訴人、被告
    之意見後，爰依刑事訴訟法第273條之1第1 項規定合議裁定
    由受命法官獨任進行簡式審判程序，先予敘明。
二、訊據被告甲○○對上揭犯行坦承不諱，核與證人即告訴人乙
    ○○於警詢時、偵查中指訴情節相符，復有告訴人出具之代
    保管條、桃園縣政府警察局公務電話紀錄簿、查獲照片各 1
    份在卷可稽，足徵被告任意性之自白，核與事實相符，堪
    以採信。是本件事證明確，被告犯行洵堪認定。
三、核被告甲○○所為，係犯刑法第339條第1項之詐欺取財罪。
    又被告與王凱平間，有犯意聯絡及行為分擔，應論以共同正
    犯。另被告前於88年間因違反懲治盜匪條例、搶奪等案件，
    經臺灣高等法院以89年度上訴字第2756號判決，分別判處有
    期徒刑7年6月、10月，就搶奪罪部分於該審級確定，另關於
    違反懲治盜匪條例部分則經最高法院以90年度台上字第1523
    號判決，上訴駁回而確定，復經臺灣高等法院以90年度聲字
    第1496號裁定，定應執行有期徒刑8年2月確定，嗣經送監執
    行，甫於93年11月9 日縮刑假釋出監，繼因中華民國九十六
    年罪犯減刑條例施行，搶奪罪部分因假釋而視為已減刑，並
    與所犯違反懲治盜匪條例部分，經臺灣高等法院以97年度聲
    字第180號裁定，定應執行有期徒刑7年9月確定，迄於97年1
    月24日縮刑期滿，有期徒刑所餘刑期內未經撤銷假釋，未執
    行之刑，以已執行論而執行完畢等情，有臺灣高等法院被告
    前案紀錄表1份附卷足考，其受有期徒刑執行完畢，5年以內
    故意再犯本件有期徒刑以上之罪，為累犯，應依刑法第47條
    第1 項規定加重其刑。爰審酌被告甫因違反懲治盜匪條例之
    重罪執行完畢未久，而不思以正常管道賺取財物，竟再犯本
    罪以獲取不法利益，素行難徵良可，本當從重量刑以為制裁
    ，惟姑念其現已誠心悔悟，知其所為非是，且與告訴人達成
    和解，願賠償所受損失，此有本院98年度附民字第97號和解
    筆錄1 份在卷可參，理應給予從新改過之機會，並兼衡及其
    犯罪之動機、目的、生活狀況、智識程度等一切情狀，認公
    訴人求處有期徒刑3 月，尚屬妥適，爰量處如主文所示之刑
    ，並諭知易科罰金之折算標準。
據上論斷，應依刑事訴訟法第273條之1 第1項、第299條第1項前
段，刑法第28條、第339條第1項、第47條第1項、第41條第1項前
段，刑法施行法第1條之1第1項、第2項前段，判決如主文。
本案經檢察官施昱廷到庭執行職務。
中    華    民    國    98    年    5     月    26    日
                  刑事第六庭    法  官  黃翊哲
以上正本證明與原本無異。
如不服本判決，應於判決送達後10日內向本院提出上訴書狀（應
附繕本），並應敘述具體理由，其未敘述上訴理由者，應於上訴
期間屆滿後20日向本院內補提理由書，上訴於臺灣高等法院。
                                書記官  劉霜潔
中    華    民    國    98    年    5     月    26    日
附錄本判決論罪科刑法條：刑法第339條第1項
意圖為自己或第三人不法之所有，以詐術使人將本人或第三人之
物交付者，處5年以下有期徒刑、拘役或科或併科1,000元以下罰
金。（罰金部分，依刑法施行法第1條之1第1項、第2項前段規定
，貨幣單位變更為新臺幣且金額提高為30倍）


司法院資訊處製作；財團法人民間司法改革基金會備份。
